# 问题请教，请各位老师指导：

提问人：kapok911 时间：2010-03-09 08:54:33
问题请教：
A公司是医疗器械生产企业，生产尿沉渣分析仪。它的商业模式是将仪器免费提供给县、乡镇医院使用，通过销售附属的耗材（尿液杯、载玻片等）获取收入。医院免费使用设备的时间一般是 5 年，设备的经济寿命大约6-8年左右。
问题：
请问这种模式是否属于租赁？如果是租赁，是否可以解释为经营租赁？
我的理解，属于经营租赁，因为没有“最低租赁付款额”这个指标，无法作为融资租赁。
请各位老师指导。

回答人：chenyiwei
回复 楼主 kapok911 的帖子虽然设备提供给医院使用的年限占了设备使用寿命的大部分，但是由于没有最低租赁收款额的保障，相关经济利益并未转移出去，因此不是融资租赁。 赞同你的意见，可以作为经营租赁处理。 但是一个比较麻烦的地方是如何将从医院取得的耗材销售款采用合理的基础分配到设备作为租金收入，与其折旧相配比，确保设备的成本最终也能得到回收。个人建议（尤其是在刚开展此类业务，缺乏历史数据的情况下），耗材销售所得款项在补偿相关耗材的生产成本后，剩余部分视作设备的租金收入。

提问人：ying0518 时间：2013-12-02 16:18:59
请教陈版，企业将设备租赁给企业使用，租赁期 3 年，设备使用年限 5 年，租赁期满归还出租方，无购买选择权，租赁价款合计与设备售价基本相当（未折现情况）。协议约定，租赁期间企业有义务保证设备的最佳使用状态，免费更换配件，免费提供维修，正常销售设备是售后保障期限为 1 年。这种情况下，我理解与资产相关的风险和报酬并没有完全转移，是不是作为经营性租赁更为合适？

回答人：chenyiwei
要考虑后续的“保证设备的最佳使用状态，免费更换配件，免费提供维修”的合同义务是否需发生重大成本，是否为实质性义务（是否可理解为合同中约定了 2 年额外保修服务）。如果是，则需把总的租赁价款分解为设备租金和保修服务费两部分，对于设备租金，通过与租赁开始日该资产公允价值相比较，确定是否实质上已经把风险和报酬转移给承租人，据此确定该项租赁应为融资租赁还是经营租赁。对于保修服务费，在合同约定的额外保修期内分摊确认为收入。